---
title: "Questions"
author: "Benjamin Nicklas"
date: "2025-05-03"
output: html_document
---
Questions:

1. Würdest du das Gausen dirn lassen, wie in Data_set, oder würdest du es raus lassen, weil der ttest so besser ist und wir Teile des komplizierten Codes von Maiwen loswerden.

2. Mit dem Gausen funktioniert der ttest immer noch nicht so gut...(2257)

3. ungegauste t-test funktioniert besser. Wir haben knapp 120 Proteine, die nen kleineren p-Wert als 0,05 haben und knapp 170 mit einem p-Wert kleiner als 0,1. Sind das überhaupt die richtigen Werte, die wir auswerten müssen oder müssen wir die Freiheitsgrade noch mit einbeziehen? Weil Maiwen meinte, dass sie knapp 1700 Proteine gefunden hat und das sind dann schon so n paar mehr...

4. Warum werden noch graue Punkte in der PCA (Data_set 2415) angegeben obwohl ich im Code davor alle Proteinen ne Farbe zugeordet habe?

5. Code des kmeans clusterin: welcher Code ist sinnvoller?

Code1:
```{r}
#kmeans wird mit 3 Centren durchgeführt
km_result_ctrl_pc1_pc2<- kmeans(pca_ctrl_pc1_pc2, centers = 3)
km_result_ctrl_pc1_pc3<- kmeans(pca_ctrl_pc1_pc3, centers = 3)
km_result_ctrl_pc2_pc3<- kmeans(pca_ctrl_pc2_pc3, centers = 3)

km_result_rnase_pc1_pc2<- kmeans(pca_rnase_pc1_pc2, centers = 3)
km_result_rnase_pc1_pc3<- kmeans(pca_rnase_pc1_pc3, centers = 3)
km_result_rnase_pc2_pc3<- kmeans(pca_rnase_pc2_pc3, centers = 3)
```

```{r}
library(factoextra)

# pca_df enthält deine Daten, z. B. PC1 und PC2
fviz_cluster(km_result_ctrl_pc1_pc2, data = pca_ctrl_pc1_pc2,
             geom = "point", ellipse.type = "norm",
             palette = "jco", ggtheme = theme_minimal(),
             main = "k-Means Cluster der CTRL")
fviz_cluster(km_result_ctrl_pc1_pc3, data = pca_ctrl_pc1_pc3,
             geom = "point", ellipse.type = "norm",
             palette = "jco", ggtheme = theme_minimal(),
             main = "k-Means Cluster der CTRL")
fviz_cluster(km_result_ctrl_pc2_pc3, data = pca_ctrl_pc2_pc3,
             geom = "point", ellipse.type = "norm",
             palette = "jco", ggtheme = theme_minimal(),
             main = "k-Means Cluster der CTRL")

fviz_cluster(km_result_rnase_pc1_pc2, data = pca_rnase_pc1_pc2,
             geom = "point", ellipse.type = "norm",
             palette = "jco", ggtheme = theme_minimal(),
             main = "k-Means Cluster der RNASE")

fviz_cluster(km_result_rnase_pc1_pc3, data = pca_rnase_pc1_pc3,
             geom = "point", ellipse.type = "norm",
             palette = "jco", ggtheme = theme_minimal(),
             main = "k-Means Cluster der RNASE")
fviz_cluster(km_result_rnase_pc2_pc3, data = pca_rnase_pc2_pc3,
             geom = "point", ellipse.type = "norm",
             palette = "jco", ggtheme = theme_minimal(),
             main = "k-Means Cluster der RNASE")
```



Code2:

```{r}
km_result_ctrl<- kmeans(pca_ctrl_pc1_pc2, centers = 3)

km_result_rnase<- kmeans(pca_rnase_pc1_pc2, centers = 3)
```

```{r}
library(factoextra)

# pca_df enthält deine Daten, z. B. PC1 und PC2
fviz_cluster(km_result_ctrl, data = pca_ctrl_pc1_pc2,
             geom = "point", ellipse.type = "norm",
             palette = "jco", ggtheme = theme_minimal(),
             main = "k-Means Cluster der CTRL")
fviz_cluster(km_result_ctrl, data = pca_ctrl_pc1_pc3,
             geom = "point", ellipse.type = "norm",
             palette = "jco", ggtheme = theme_minimal(),
             main = "k-Means Cluster der CTRL")
fviz_cluster(km_result_ctrl, data = pca_ctrl_pc2_pc3,
             geom = "point", ellipse.type = "norm",
             palette = "jco", ggtheme = theme_minimal(),
             main = "k-Means Cluster der CTRL")

fviz_cluster(km_result_rnase, data = pca_rnase_pc1_pc2,
             geom = "point", ellipse.type = "norm",
             palette = "jco", ggtheme = theme_minimal(),
             main = "k-Means Cluster der RNASE")

fviz_cluster(km_result_rnase, data = pca_rnase_pc1_pc3,
             geom = "point", ellipse.type = "norm",
             palette = "jco", ggtheme = theme_minimal(),
             main = "k-Means Cluster der RNASE")
fviz_cluster(km_result_rnase, data = pca_rnase_pc2_pc3,
             geom = "point", ellipse.type = "norm",
             palette = "jco", ggtheme = theme_minimal(),
             main = "k-Means Cluster der RNASE")
```
